臺灣高雄地方法院刑事判決　　　　　　　96年度訴字第4098號
公　訴　人　臺灣高雄地方法院檢察署檢察官
被　　　告　甲○○
　　　　　　　　　　（現於台灣高雄第二監獄執行中）
上列被告因違反毒品危害防制條例案件，經檢察官提起公訴（96
年度毒偵字第7379號、第7619號），被告於本院準備程序中為有
罪之陳述，經合議庭裁定由受命法官依簡式審判程序獨任審理，
判決如下：
    主  文
甲○○施用第一級毒品，處有期徒刑柒月；又施用第一級毒品，
處有期徒刑柒月；又施用第二級毒品，處有期徒刑參月；又施用
第二級毒品，處有期徒刑參月。應執行有期徒刑壹年陸月。
    事  實
一、甲○○於民國95年間因施用毒品案件，經本院以95年度毒聲
    字第249 號裁定送觀察勒戒後，認無繼續施用毒品之傾向，
    於95年3 月17日觀察、勒戒執行完畢釋放，並經檢察官以95
    年度毒偵字第1352號不起訴處分確定。詎仍不知戒除毒癮，
    於前開觀察勒戒釋放後5 年內，分別基於施用第一級毒品海
    洛因及第二級毒品甲基安非他命之犯意，於：(一)96年7 月19
    日19時許，在其位在高雄縣林園鄉○○村○○路○段106 號
    住處，以將第一級毒品海洛因摻入香煙內點燃後吸食其煙霧
    之方式，施用第一級毒品海洛因1 次，並隨後另以燒烤之方
    式，施用第二級毒品甲基安非他命1 次；(二)同年8 月1 日20
    時許，同在上開住處內，各以同上之施用方式，分別施用第
    一級毒品海洛因及第二級毒品甲基安非他命各1 次。嗣分別
    於同年7 月19日23時20分許，經警通知至高雄縣政府警察局
    林園分局採尿送驗呈可待因、嗎啡、安非他命及甲基安非他
    命陽性反應；於同年8 月1 日21時30分許，因持有小武士刀
    為警逮捕後，經其同意採尿送驗呈可待因、嗎啡及甲基安非
    他命陽性反應而分別查悉上情。
二、案經高雄縣政府警察局林園分局先後報告臺灣高雄地方法院
    檢察署檢察官偵查起訴。
    理  由
一、按本案被告甲○○所犯係死刑、無期徒刑、最輕本刑為3 年
    以上有期徒刑以外之罪，其於準備程序就前揭被訴事實為有
    罪之陳述，經受命法官告知簡式審判程序之旨，並聽取其與
    公訴人之意見後，本院認無不得或不宜改依簡式審判程序進
    行之情形，爰依刑事訴訟法第273 條之1 第1 項規定，裁定
    本件由受命法官獨任進行簡式審判程序，合先敘明。
二、上揭事實，業據被告於本院審理中坦承不諱，且被告於96年
    7 月19日23時37分許、同年8 月1 日22時39分許分別經警採
    集尿液送鑑定結果，分別呈「可待因、嗎啡、安非他命及甲
    基安非他命」、「可待因、嗎啡及甲基安非他命」陽性反應
    ，有列管毒品人口尿液檢體採集送驗紀錄表、查獲毒品案件
    嫌疑人代號與真實姓名對照表、正修科技大學超微量研究科
    技中心96年8 月10日編號R00-0000-000號檢驗報告及台灣檢
    驗科技股份有限公司96年8 月10日編號KＺ000000000000號檢
    驗報告各1 紙在卷可憑，足徵被告之自白與事實相符，堪予
    採為本件論罪科刑之依據。本件事證明確，被告施用第一級
    、第二級毒品犯行，均洵堪認定。
三、第按海洛因、甲基安非他命分別為毒品危害防制條例第2 條
    第2 項第1 款、第2 款所稱之第一級及第二級毒品，均不得
    施用、持有。次按觀察、勒戒或強制戒治執行完畢釋放後，
    5 年內再犯第10條之罪者，應依一般刑事訴訟程序予以起訴
    論罪科刑，此觀諸毒品危害防制條例第23條第2 項規定自明
    。本件被告於95年間因施用毒品案件，經本院以95年度毒聲
    字第249 號裁定送觀察勒戒後，認無繼續施用毒品之傾向，
    於95年3 月17日觀察、勒戒執行完畢釋放，並經檢察官以95
    年度毒偵字第1352號不起訴處分確定，有臺灣高雄地方法院
    檢察署刑案資料查註紀錄表、全國施用毒品案件紀錄表及臺
    灣高等法院被告前案紀錄表、在監在押全國紀錄表各1 件在
    卷可參，是被告於上開觀察、勒戒執行完畢釋放後，5 年內
    再犯本件施用第一級、第二級毒品案件，依上開法條規定，
    自應依法論科。
四、核被告所為，係犯毒品危害防制條例第10條第1 項、第2 項
    之施用第一級、第二級毒品罪。被告持有第一級、第二級毒
    品之低度行為，分別為施用第一級、第二級毒品之高度行為
    所吸收，不另論罪。被告先後所犯2 次施用第一級毒品海洛
    因及2 次施用第二級毒品甲基安非他命共4 次犯行，犯意各
    別，犯罪構成要件互殊，應予分論併罰。爰審酌被告經前開
    觀察、勒戒執行完畢後，於95年間亦因施用毒品案件，分別
    經本院以95年度訴字第2854號判決判處有期徒刑10月、臺灣
    高等法院高雄分院以96年度上訴字第1363號判決判處有期徒
    刑1 年，減為有期徒刑6 月確定；於96年間因施用毒品案件
    ，經本院以96年度簡字第3577號判決判處有期徒刑3 月確定
    ，有卷附上開臺灣高雄地方法院檢察署刑案資料查註紀錄表
    及臺灣高等法院被告前案紀錄表各1 份可考，其猶再犯本件
    施用毒品案件，顯見其仍未能戒除毒癮且戒毒意念非堅，惟
    念及被告於犯罪後已坦承犯行，態度良好，且施用毒品行為
    ，乃屬對其自身健康之戕害行為，及其犯罪動機、目的、手
    段、施用次數，並其前有上開施用毒品外，另有贓物、過失
    傷害、轉讓毒品等前科，有上開前案紀錄表可據，素行不佳
    等一切情狀，各量處如主文所示之刑，並定其應執行之刑，
    以資懲儆。
據上論斷，應依刑事訴訟法第273 條之1 第1 項、第284 條之1
、第299 條第1 項前段，毒品危害防制條例第10條第1 項、第2
項，刑法第11條前段、第51條第5 款，判決如主文。
本案經檢察官乙○○到庭執行職務。
中　　華　　民　　國　　96　　年　　10　　月　　31　　日
                  刑事第十三庭  法　官　蔣志宗
以上正本證明與原本無異。
如不服本判決，應於判決送達後10日內，向本院提出上訴狀。
中　　華　　民　　國　　96　　年　　10　　月　　31　　日
                                書記官  李憶如
附錄本判決論罪之法條：
毒品危害防制條例第10條
施用第一級毒品者，處 6 月以上 5 年以下有期徒刑。
施用第二級毒品者，處 3 年以下有期徒刑。
